臺灣高雄地方法院刑事判決　　　　　　 94年度交易字第251號
公　訴　人　臺灣高雄地方法院檢察署檢察官
被　　　告　乙○○
上列被告因業務過失致死案件，經檢察官聲請簡易判決處刑（94
年度調偵字第148 號），本院認不宜以簡易判決處刑，改依通常
程序審理，被告於本院準備程序中為有罪之陳述，經合議庭裁定
由受命法官依簡式審判程序獨任審理，並判決如下：
    主  文
乙○○從事業務之人，因業務上之過失致人於死，處有期徒刑陸
月，如易科罰金，以佰元折算壹日。緩刑貳年。
    事  實
一、乙○○領有普通大貨車執照，以經營外燴為業，平時駕駛自
    大貨車載運鍋爐、餐具及食材至各地從事外燴工作，係以駕
    駛為附隨業務之人。其於民國93年12月27日17時35分許，駕
    駛車牌號碼為VI-026號之大貨車，沿高雄市○○區○○路由
    北往南方向行駛，行經壽昌路與義昌路交叉路口時，理應注
    意汽車行駛時，駕駛人應注意車前狀況，隨時採取必要之安
    全措施；轉彎時應注意來、往行人，而依當時天候晴、路況
    及視距良好、路面無障礙物，並無不能注意之情事，詎乙○
    ○竟疏未注意，冒然在上開路口左轉切入義昌路行駛，致其
    駕駛之大貨車左前方撞及沿壽昌路東側由北往南方向行走欲
    穿越義昌路之行人翁明珠，致翁明珠倒地不起並受有頭部外
    傷併右側硬腦膜下腔出血、左髖骨骨折等傷害，經送高雄醫
    學大學附設中和紀念醫院急救後，因顱內出血延至翌（28）
    日13時許，仍宣告不治死亡。乙○○於肇事後，於犯罪未被
    發覺前，即向警方報案，並向據報前往現場處理之警員主動
    承認肇事自首而願受裁判。
二、案經翁明珠之子張峻誠訴由高雄市政府警察局三民第二分局
　　移送檢察官偵查起訴。
    理  由
一、本件被告所犯係死刑、無期徒刑、最輕本刑為3 年以上有期
    徒刑以外之罪，其於準備程序中就被訴事實為有罪之陳述，
    經法官告知簡式審判程序之旨，並聽取公訴人及被告之意見
    後，經本院合議庭裁定由受命法官獨任進行簡式審判程序，
    合先敘明。
二、上揭犯罪事實，業據被告坦承不諱，此外，復有道路交通事
    故調查報告表(一)、(二)、道路交通事故現場圖、現場照片6 張
    等附卷可稽 (參相驗卷第13至15頁)。 又被害人翁明珠確係
    因本件交通事故受有頭部外傷併右側硬腦膜及蜘蛛膜下腔出
    血、左髖骨骨折等傷害，經送高雄醫學大學附設中和紀念醫
    院急救後，因顱內出血延至翌（28）日13時許，仍宣告不治
    死亡，亦經臺灣高雄地方法院檢察署檢察官督同法醫師相驗
    無訛，有相驗屍體證明書、驗斷書、勘驗筆錄、相驗報告、
    相驗照片在卷足憑 (參相驗卷第25頁至第39頁)。 是被告之
    自白與事實相符，洵堪採為論罪科刑之依據。
三、按汽車行駛時，駕駛人應注意車前狀況，並隨時採取必要之
    安全措施；且汽車駕駛人轉彎時，不得有不注意來、往行人
    之情形，道路交通安全規則第94條第3 項、道路交通管理處
    罰條例第48條第1 款分別定有明文。本件被告既考領有大貨
    車駕駛執照，有駕駛執照影本1 紙在卷可稽，其對於上揭規
    定知之甚稔，駕車時本應盡前揭注意義務甚明。又依當時天
    侯晴，路況及視距良好，路面無障礙物，並無不能注意之情
    形，竟疏未注意，致因轉彎時未注意來、往之行人及車前狀
    況，致撞及被害人翁明珠而肇事，已如前述。足見被告確有
    過失之駕駛行為甚明。又被害人翁明珠因本件車禍送高雄醫
    學大學附設中和紀念醫院急救後，復因顱內出血而宣告不治
    死亡，則被告上開過失行為與被害人死亡結果間，具有相當
    因果關係，被告過失致死犯行洵堪認定，依法應予論科。
四、被告自承領有大貨車執照，以經營外燴為業，平日駕駛大貨
    車載運鐹爐、餐具及食材至各地從事外燴工作，係從事駕駛
    大貨車為附隨業務之人，其於從事駕駛業務時過失致被害人
    死亡，核其所為，係犯刑法第276 條第2 項業務過失致人於
    死罪。被告於肇事後未被有偵查犯罪職權之機關或公務員發
    覺前，即主動向據報到場處理之高雄市政府警察局三民分局
    第二分局交通組警員坦承肇事，有該大隊交通事故談話記錄
    表附卷可參 (見相驗卷第22頁)， 其係對於未被發覺之罪自
    首而接受裁判，已符合自首之規定，應依刑法第62條前段規
    定減輕其刑。
五、爰審酌被告駕駛車輛不知小心謹慎，造成被害人翁明珠死亡
    此一無法彌補之後果，犯罪情節難認輕微，惟念及被告並無
    前科，有本院被告院內索引卡紀錄表、臺灣高等法院被告前
    案紀錄表在卷可按，素行尚佳，犯後坦承犯行，態度良好，
    已與被害人家屬達成和解，有和解書1 紙在卷足憑，已見悔
    意等一切情狀，量處如主文所示之刑，並諭知易科罰金之折
    算標準，以資懲儆。又查被告前未曾受有期徒刑以上刑之宣
    告，已如前述，其因一時疏失，偶罹刑典，經此次教訓，當
    知所警惕，信無再犯之虞，本院認前開對伊宣告之刑，以暫
    不執行為適當，爰併宣告緩刑二年，以啟自新。
六、據上論斷：依刑事訴訟法第第452 條、第273 條之1 第1 項
    、第284 條之1 、第299 條第1 項前段，刑法第276 條第2
    項、第62條前段、第41條第1 項前段、第74條第1 款，罰金
    罰鍰提高標準條例第1 條前段、第2 條，判決如主文。
本案經檢察官甲○○到庭執行職務。
中　　華　　民　　國　　94　　年　　11　　月　　4　　日
                      臺灣高雄地方法院交通法庭
                          法　官  張金柱
以上正本證明與原本無異。
如不服本判決，應於送達後10日內，向本院提出上訴狀。
（須附繕本）
中　　華　　民　　國　　94　　年　　11　　月　　7　　日
                          書記官  蘇  豫
附錄本案所犯法條全文：
中華民國刑法第276條(過失致死罪)：
因過失致人於死者，處二年以下有期徒刑、拘役或二千元以下罰
金。
從事業務之人，因業務上之過失犯前項之罪者，處五年以下有期
徒刑或拘役，得併科三千元以下罰金。
